臺灣高等法院刑事判決　　　　　　　　96年度上易字第1453號
上　訴　人
即　被　告　甲○○
上列上訴人因竊盜案件，不服臺灣臺北地方法院96年度易字第56
5號，中華民國96年4月27日第一審判決（起訴案號：臺灣臺北地
方法院檢察署96年度偵字第3902號），提起上訴，本院判決如下
：
    主  文
原判決關於甲○○部分撤銷。
甲○○犯結夥三人攜帶兇器竊盜罪，處有期徒刑玖月，減為有期
徒刑肆月又拾伍日，如易科罰金，以新台幣壹仟元折算壹日。扣
案電鋸貳台、砂石切片壹組及發電機壹台均沒收。
    事  實
一、甲○○與魏猶輝（業經判刑確定）、吳獅（由原審另結）共
    同意圖為自己不法之所有，基於犯意之聯絡，於96年2月4日
    中午12時20分許，結夥三人，由甲○○駕車攜帶客觀上足以
    危害人之身體、生命之電鋸1 台、吳獅攜帶客觀上足以危害
    人之身體、生命之電鋸1台、砂石切片1組及發電機1 台，至
    臺北縣石碇鄉潭邊村外按15號中崙長老教會教堂前，見該教
    堂狀似廢棄且大門年久失修，竟侵入該教堂內，以前開攜帶
    之工具，竊取該教堂內之鋁門窗條共3公斤（現值新臺幣150
    元），得手後，將之搬往教堂外空地堆放，嗣警方據報而至
    現場查獲，並扣得甲○○所有，供渠等犯罪所用之電鋸1 台
    及吳獅所有，亦供彼等犯罪所用之電鋸1台、砂石切片1組及
    發電機1台。
二、案經臺北縣政府警察局新店分局報請臺灣臺北地方法院檢察
    署檢察官偵查起訴。
    理  由
壹、證據能力部分：
    按被告以外之人於審判外之陳述，雖不符前四條之規定，而
    經當事人於審判程序同意作為證據，法院審酌該言詞陳述或
    書面陳述作成時之情況，認為適當者，亦得為證據。當事人
    或辯護人於法院調查證據時，知有第159條第1項不得為證據
    之情形，而未於言詞辯論終結前聲明異議者，視為有前項之
    同意，刑事訴訟法第159條之5定有明文。本案被告甲○○於
    原審對於檢察官起訴書內所列證據之證據能力不爭執，經本
    院審認該等證據尚無不得為證據之情形，該等證據認均有證
    據能力，核先敘明。
貳、認定犯罪事實所憑之證據及理由：
一、訊據被告甲○○對於上開犯罪事實於原審審理時坦承不諱，
    核與告訴代理人乙○○於警詢之指訴相符，復有贓物認領保
    管單（見偵卷第33頁）、照片12幀（見偵卷第39至44頁）及
    扣案之電鋸2台、發電機1台、砂石切片1 組（扣押物品目錄
    表見偵卷第23頁）附卷可稽。
二、綜上所述，本案事證已臻明確，被告甲○○加重竊盜之犯行
    洵堪認定，應予依法論科。
參、論罪之理由：
一、按刑法第321條第1項第3 款所謂兇器，凡於人之生命身體之
    安全，易生危險者均屬之，因攜帶兇器行竊，只需行竊時攜
    帶具有危險性之兇器為已足，並不以主觀上有以該兇器行兇
    之意圖為必要（參照最高法院70年度臺上字第6110號判決、
    71年度台上字第728 號判決）。查被告甲○○所持用以竊盜
    之電鋸一臺，共犯吳獅所攜帶之電鋸1台、砂石切片1組及發
    電機1 台，均屬質地堅硬之物，無論被告主觀上是否旨在行
    兇，在客觀上既對人之生命、身體具有危險性甚明，自屬兇
    器之一種。
二、核被告甲○○所為，係犯刑法第321條第1項第3款、第4款之
    結夥三人攜帶兇器竊盜罪。被告甲○○與同案被告魏猶輝、
    吳獅三人有犯意之聯絡及行為分擔，均為共同正犯。
肆、撤銷改判之理由及科刑部分：
一、原審就被告甲○○之犯行認罪證明確，對被告為有罪科刑之
    判決，固非無見。惟查被告行竊時所攜帶扣案之電鋸共 2
    台、砂石切片1組及發電機1台，被告甲○○於原審審理時坦
    承其中1 台電鋸為伊所有，其他扣案物都是吳獅所有（見原
    審卷第84 頁），故扣案之電鋸2台均係供被告共犯竊盜罪所
    用之物，自應連帶宣告沒收，原判決主文僅宣告沒收電鋸 1
    台，容有未當原判決既認被告甲○○與魏猶輝、吳獅共犯
    竊盜罪，惟犯罪事實欄，關於被告甲○○與吳獅、魏猶輝二
    人如何基於共同犯意之聯絡以及犯罪之時間未記載明確；理
    由欄內亦漏未敘述共同正犯，論結之引用法條則漏未記載刑
    法第28 條，自有違誤 被告行為後，中華民國96年罪犯減
    刑條例業於96年7月16日公佈施行，被告犯罪時間在96年4月
    24日以前，合於該條例規定減刑之條件，原判決未及宣告減
    刑，亦有未洽。被告甲○○提起上訴，空言指摘原判決不當
    請求改判云云，其上訴固無理由，惟因原判決關於甲○○部
    分既有上揭可議之處，爰由本院將原判決關於甲○○部分撤
    銷改判，並審酌被告甲○○犯罪後，曾有勾串之情事，並矢
    口否認犯罪，但事後感到悔悟，而承認犯罪，尚非毫無悔改
    之心；所竊取物品之價值非鉅；及被告犯罪之動機、目的、
    所生危害等一切情狀，量處如主文所示之刑。
二、末查被告犯罪時間在中華民國 96年4月24日以前，合於中華
    民國96年罪犯減刑條例第2條第1項第3 款減刑條件，爰依同
    條例第2條第1項第3款、第7條之規定，減其刑期二分之一，
    爰宣告減刑如主文所示，諭知易科罰金之折算標準。
三、扣案之電鋸1台為被告甲○○所有，其餘扣得之電鋸1台、砂
    石切片1組及發電機1台為共犯被告吳獅所有，均係供被告犯
    罪所用之物，已如上述，均應依刑法第38條第1項第2款、第
    3項之規定，宣告沒收之。
伍、被告經合法傳喚，無正當之理由不到庭，爰不待其陳述，逕
    行判決。
陸、據上論斷，應依刑事訴訟法第369條第1項前段、第364 條、
    第299條第1項前段、第371條，刑法第321條第1項第3款、第
    4款、第28條、第41條第1項、第38條第1項第2款，刑法施行
    法第1條之1，中華民國96年罪犯減刑條例第2條第1項第3 款
    、第7條、第9條，判決如主文。
本案經檢察官沈世箴到庭執行職務。
中　　華　　民　　國　　96　　年　　8 　　月　　23　　日
　　　　　　　　　刑事第七庭    審判長法　官  黃麗生
　　　　　　　　　　　　　　　　　　  法　官  許宗和
　　　　　　　　　　　　　　　　　　  法　官  許錦印
以上正本證明與原本無異。
不得上訴。
                                      書記官  楊妙恩
中　　華　　民　　國　　96　　年　　8 　　月　　24　　日
附錄：本案論罪科刑法條全文
中華民國刑法第321條：（加重竊盜罪）
犯竊盜罪而有左列情形之一者，處6月以上、5年以下有期徒刑：
一於夜間侵入住宅或有人居住之建築物、船艦或隱匿其內而犯之
者。
二  毀越門扇、牆垣或其他安全設備而犯之者。
三  攜帶兇器而犯之者。
四  結夥三人以上而犯之者。
五  乘火災、水災或其他災害之際而犯之者。
六  在車站或埠頭而犯之者。
前項之未遂犯罰之。
